臺灣高等法院刑事判決
110年度交上易字第224號
上  訴  人  
即  被  告  白長發


上列上訴人因過失傷害案件，不服臺灣新北地方法院110年度審
交易字第130號，中華民國110年5月11日第一審判決（起訴案號
：臺灣新北地方檢察署109年度偵字第43196號），提起上訴，本
院判決如下：
    主  文
上訴駁回。
    事  實
一、白長發於民國109年10月14日晚間，駕駛車牌0000-00號自用
    小客車，沿台1線高架道路往桃園方向行駛。於同日晚間6時
    49分許，行經台1線高架道路編號355528號（起訴書誤載為3
    5528號，應予更正）燈桿處（轄屬新北市泰山區），本應注
    意車前狀況，並隨時採取必要之安全措施，且依當時天候晴
    、夜間有照明、柏油路面乾燥無缺陷、道路無障礙物、視距
    良好等狀況，並無不能注意之情事，竟疏未注意前方車輛已
    減速停等之車前狀況，未採取必要安全措施，誤踩油門前行
    ，致追撞同向前方周孟村所騎乘車牌000-0000號之大型重型
    機車，使周孟村連人帶車推撞其前方由吳孟栩所駕駛之車牌
    0000-00號自用小客車（吳孟栩未成傷），周孟村因此受有
    胸壁鈍挫傷、右側肢體擦挫傷之傷害。白長發於有偵查權限
    之機關及公務員發覺其犯罪前，向前往現場處理之警員表明
    其為肇事人並願接受裁判。
二、案經周孟村訴由新北市政府警察局林口分局報告臺灣新北地
    方檢察署檢察官偵查起訴。 　　
    理  由
一、本判決認定事實所援引之供述及非供述證據，並無證據證明
    係公務員違背法定程序所取得，檢察官及上訴人即被告白長
    發（下稱被告）對於供述證據之證據能力均無意見，迄於言
    詞辯論終結前均無異議，本院審酌該等證據資料製作、取得
    時之情況，亦無違法不當及證明力明顯過低之瑕疵，作為證
    據應屬適當，認均有證據能力。
二、上揭犯罪事實，業據被告於警詢、偵查、原審及本院審理時
    坦承不諱，核與證人即告訴人周孟村於警詢、偵查中之證述
    及證人吳孟栩於警詢時證述情節相符（偵卷第11至15頁、第
    81至83頁、第17至21頁），並有道路交通事故現場圖、道路
    交通事故調查報告表㈠㈡各1份、天主教輔仁大學附設醫院109
    年10月14日診斷證明書1紙、交通事故現場及車輛外觀照片
    共18張等件附卷可稽（偵卷第23頁、第25至29頁、第31頁、
    第33至35頁）。按汽車行駛時，駕駛人應注意車前狀況，並
    隨時採取必要之安全措施，道路交通安全規則第94條第3項
    訂有明文。依卷附之道路交通事故調查報告表㈠及案發現場
    照片所示，當時為天候晴、夜間有照明、柏油路面乾燥無缺
    陷、道路無障礙物、視距良好等狀況，並無不能注意之情事
    ，被告竟疏未注意前方車輛已減速停等之車前狀況，未採取
    必要之安全措施，反而操控車輛失當，誤踩油門前行，肇致
    本件事故，其有過失甚明。又告訴人因本件車禍事故受有前
    揭傷害，被告之過失行為與告訴人所受傷害結果間，具有相
    當因果關係。綜上，本案事證明確，被告犯行堪予認定，應
    依法論科。
三、論罪及駁回上訴之說明
　㈠核被告所為，係犯刑法第284條前段之過失傷害罪。又被告在
    案發後停留現場，於有偵查權限之機關及公務員發覺其犯罪
    前，向前往現場處理之警員表明其為肇事人並願接受裁判，
    有道路交通事故肇事人自首情形紀錄表1紙在卷可考（偵卷
    第45頁），合於自首之規定，依刑法第62條前段之規定減輕
    其刑。
　㈡原審以本案事證明確，被告犯刑法第284條前段之過失傷害罪
    ，並依刑法第62條前段自首規定減輕其刑，且審酌被告過失
    情節與程度、告訴人所受之傷勢、被告犯後坦承犯行之態度
    ，及被告與告訴人前曾就本案洽談和解，然因雙方就和解金
    額認知差距過大未能達成共識，致無法達成和解，並參以被
    告之素行、自述高職畢業之智識程度及家庭經濟狀況等一切
    情狀，量處拘役40日，並諭知易科罰金之折算標準，核其認
    事用法並無違誤，量刑亦屬妥適，應予維持。被告上訴雖稱
    ：仍有意與告訴人和解，請求從輕量刑等語，然關於刑之量
    定，係實體法上賦予法院職權裁量之事項，倘無逾越法律規
    定之範圍，或濫用裁量權限之情形，即不得任意指摘為違法
    。本院審酌原判決就被告犯罪情節及科刑部分之量刑基礎，
    已於理由欄內具體說明，顯已以行為人責任為基礎，斟酌刑
    法第57條各款事由而量刑，並未逾越法定刑度，客觀上不生
    量刑失出失入之恣意為之情形。且原審於審酌被告犯後態度
    時，已具體考量雙方未能成立和解之原因，嗣於本院審理時
    ，被告與告訴人間就賠償金額仍因差距過大而無共識，與原
    審量刑時之狀況並無不同，被告上訴意旨指摘原審量刑不當
    ，請求從輕量刑云云，核非可採，應予駁回。
據上論斷，應依刑事訴訟法第368條，判決如主文。
本案經檢察官林珮菁提起公訴，檢察官李豫雙到庭執行職務。
中　　華　　民　　國　　110 　年　　10　　月　　27　　日
                  刑事第六庭  審判長法　官  劉方慈
                                    法　官  朱嘉川
                                    法　官  許曉微
以上正本證明與原本無異。
不得上訴。
                                    書記官  徐仁豐
中　　華　　民　　國　　110 　年　　10　　月　　27　　日
附錄：本案論罪科刑法條全文
中華民國刑法第284 條
因過失傷害人者，處1年以下有期徒刑、拘役或10萬元以下罰金
；致重傷者，處3年以下有期徒刑、拘役或30萬元以下罰金。